【裁判字號】    95,訴,463
【裁判日期】    951012
【裁判案由】    獎懲
【裁判全文】
臺中高等行政法院裁定
                                     95年度訴字第00463號
原      告  甲○○
被      告  苗栗縣苗栗地政事務所
代  表  人  乙○○
上列當事人間因獎懲事件，原告不服公務人員保障暨培訓委員會
中華民國95年7月11日95公審決再字第5號復審決定，提起行政訴
訟，本院裁定如下︰
    主  文
原告之訴駁回。
訴訟費用由原告負擔。
    理  由
一、按「公務人員權益之救濟，依本法所定復審、申訴、再申訴
    之程序行之。」、「公務人員對於服務機關所為之管理措施
    或有關工作條件之處置認為不當，致影響其權益者，得依本
    法提起申訴、再申訴。」為公務人員保障法第4條及第77條
    第1項所明定。而依司法院歷次相關解釋意旨（司法院釋字
    第187號、201號、243號、266號、298號、312號、323號、
    338號解釋），須足以改變公務員身分關係，或於公務員權
    利有重大影響之處分，或基於公務員身分所產生之公法上財
    產上請求權，始得依公務人員保障法所定復審、再審議程序
    請求救濟。若未改變公務員身分之記大過、記過處分、申誡
    懲處、考績評定、機關內部所發之職務命令或所提供之福利
    措施，僅得依公務人員保障法所定申訴、再申訴程序尋求救
    濟。又公務人員保障法第84條並未準用同法第72條之規定，
    公務人員保障暨培訓委員會（下稱保訓會）係再申訴事件之
    最終審理機關，一經該會為再申訴決定，事件即告確定，不
    得對之提起行政訴訟，表示不服。且再申訴事件，因同法第
    84條未準用第94條至101條再審議之規定，是於再申訴決定
    確定後，該再申訴人不得依再審議程序申請再審議。另按「
    起訴不合程式或不備其他要件者，行政法院應以裁定駁回之
    。」行政訴訟法第107條第1項第10款定有明文。
二、本件原告現任被告機關課長，因不服被告機關以原告受理民
    眾業務，違反地籍測量實施規則規定，處事失當，於95年1
    月11日以苗地人字第095000252號令核予申誡一次之懲處，
    乃循序提起申訴、再申訴，經保訓會以95年5月9日95公申決
    字第93號再申訴決定駁回。原告復不服上開再申訴決定，向
    保訓會提起再審議，經保訓會復審決定不受理。原告不服保
    訓會之復審決定，提起本件行政訴訟，請求本院判命撤銷再
    審議復審及再申訴決定和申訴決定、原處分。經查記申誡1
    次之處分因尚未改變公務員身分關係，尚非直接影響公務員
    服公職權利及改變其身分之情事，依首揭規定及相關大法官
    會議解釋意旨，再申訴案件經保訓會決定後，該案件即告確
    定，即不得對之再循行政訴訟程序請求救濟，原告復提起本
    件行政訴訟請求救濟，於法不合，應予駁回。本件既以程序
    不合予以駁回，則兩造實體上之主張，即毋庸審究，附此敘
    明。
三、據上論結，本件原告之訴為不合法，依行政訴訟法第107條
    第1項第10款、第104條、民事訴訟法第95條、第78條，裁定
    如主文。
中    華    民    國    95    年    10    月   12     日
                第二庭審判長法  官  胡  國  棟
                            法  官  林  金  本
                            法  官  林  秋  華
以上正本證明與原本無異。
如不服本裁定，應於裁定送達後10日內以書狀敘明理由，經本院
向最高行政法院提起抗告（須依對造人數附具繕本）；並應預繳
送達用雙掛號郵票390元（34元及5元郵票各10份)。
中    華    民    國    95    年    10    月   17     日
                            書記官  黃  靜  華


司法院資訊處製作；財團法人民間司法改革基金會備份。
